臺灣高等法院高雄分院刑事判決　　　　　九十一年度上訴字第一一一九號
　　上　訴　人　台灣高雄地方法院檢察署檢察官
　　被　　　告　乙○○
右上訴人因被告違反毒品危害防制條例案件，不服臺灣高雄地方法院九十一年度訴字
第七六一號中華民國九十一年五月廿四日第一審判決（起訴案號：臺灣高雄地方法院
檢察署九十一年度毒偵字第五七七號），提起上訴，暨併案審理（併辦案號：同署九
十一年度毒偵字第二八四九號），本院判決如左：
      主      文
原判決撤銷。
乙○○連續施用第一級毒品，累犯，處有期徒刑壹年貳月，扣案之第一級毒品海洛因
肆包（合計淨重肆點柒玖甲克）及殘留有第一級毒品海洛因殘渣之針筒、塑膠吸管各
壹支均沒收銷燬之，橡皮管壹條沒收之。又連續施用第二級毒品，累犯，處有期徒刑
柒月，第二級毒品安非他命壹袋（驗後毛重零點伍甲克）、殘留有第二級毒品安非他
命殘渣之吸食器壹個均沒收銷燬之。應執行有期徒刑壹年陸月。扣案之第一級毒品海
洛因肆包（合計淨重肆點柒玖甲克）及第二級毒品安非他命壹袋（驗後毛重零點伍甲
克）、殘留有第一級毒品海洛因殘渣之針筒、塑膠吸管各壹支，及殘留有第二級毒品
安非他命殘渣之吸食器壹個均沒收銷燬之，橡皮管壹條沒收之。
      事      實
一、乙○○前於民國八十年間因違反肅清煙毒條例經原審以八十年少調字第一一五一
    號判決有期徒刑二年、緩刑四年，緩刑期中並付保護管束，惟於保護管束期間即
    八十一年間，另再犯肅清煙毒條例及麻醉藥品管理條例，經原審以八十一年訴字
    第二九０七號判決有期徒刑二年四月及五月，並定應執行刑有期徒刑二年六月，
    上訴後經本院於八十二年二月十六日以八十二年上訴字第二三一號判決駁回上訴
    確定，並由原審撤銷前開緩刑，於八十二年九月三日入監執行，指揮書執畢日期
    為八十六年七月十一日，而於八十四年四月二十八日縮短刑期假釋出監，於假釋
    期滿，假釋未經撤銷已以執行完畢論。
二、乙○○竟不知悛悔，戒除毒癮，竟於八十七年間因施用第一級毒品海洛因案件，
    經原審以八十七年毒聲字第一七七五號裁定送勒戒處所觀察、勒戒後，認又繼續
    施用毒品之傾向，以八十七年毒聲字第二三０三號裁定令入戒治處所強制戒治，
    嗣因戒治期滿三月，其成效經評定為合格，而認無繼續戒治之必要，由原審以八
    十八年毒聲字第一三九三號裁定停止戒治，所於戒治期間付保護管束，惟乙○○
    於保護管束期間又再施用第一級毒品海洛因，經原審認其違反保護管束之情節重
    大，以八十八年毒聲字第五七七三撤銷停止戒治，令入戒治處所施以強制戒治，
    並於強制戒治期滿，由台灣高雄地方法院檢察署於八十九年五月十六日以八十九
    年度戒毒偵字第二五０號不起訴處分確定；詎乙○○竟未戒除毒癮，而基於施用
    第一級毒品海洛因及第二級毒品安非他命之概括犯意，其中施用安非他命期間自
    九十年十一月間某日起，至九十一年四月間某時止，施用海洛因期間自九十年十
    一月間某日起，至九十一年五月十二日廿一時止（以上均不含甲權力拘束期間在
    內），連續在高雄市○鎮區○○路二四四號之住家廁所或房間內，分別以注射或
    將毒品海洛因捲入香煙內施用第一級毒品海洛因，或將毒品安非他命置於燈泡內
    以燒烤方式施用第二級毒品安非他命，乙○○每日施用第一級毒品海洛因約一至
    二次，施用第二級毒品安非他命約一個星期施用一次。嗣於九十一年一月三十一
    日二十時許，在前開處所房間內剛施用完畢第一級毒品海洛因後，因員警於在前
    開處所門口查獲乙○○友人陳健謀形跡可疑，經進行盤查，而扣得乙○○持有第
    一級毒品海洛因二包，經乙○○同意進行搜索，當場扣得第一級毒品海洛因一包
    （以上三包海洛因驗後淨重四、五九甲克）、第二級毒品安非他命一包（驗後毛
    重零點五甲克）、含有第一級毒品海洛因殘渣之注射針筒及塑膠吸管各一支、含
    有第二級品安非他命殘渣之吸食器一個，及乙○○所有作為注射海洛因所用之橡
    皮管一條等物，而知前情。復於九十一年五月十四時廿時五十分許，在高雄市○
    鎮區○○路與草衙二路口，為警查獲，並自其受傷之左手繃帶內起獲海洛因一包
    （驗後淨重０．二八甲克）並經原審以九十一年毒聲字第五七七三號裁定令入戒
    治處所強制戒治。
三、案經內政部警政署高雄港務警察所、高雄市政府警察局小港分局移送台灣高雄地
    方法院檢察署檢察官偵查起訴及移送併辦。
    理  由
一、右揭事實，業據上訴人即被告乙○○於原審及本院審理時自承不諱，且被告為警
    查獲時經採取其尿液送請檢驗，檢驗結果確呈嗎啡陽性反應，有高雄港務警察所
    刑事課偵辦煙毒（麻藥）嫌疑尿液採證代碼對照表及高雄市政府衛生局九十一年
    二月八日以高衛試煙字第Ｅ—０１０號煙毒尿液檢驗成績單、高雄市立凱旋醫院
    九十一年六月五日高市凱醫檢字第００四九０號尿液檢驗成績書各一紙在卷可稽
    。又被告經警查扣之第一級毒品海洛因四包第二級毒品安非他命一包、吸食器一
    個、注射針筒及塑膠吸管各一支，及橡皮管一條，有扣押物品目錄表一紙附卷可
    查，且經分別送驗，其中扣案之白粉四包均含有第一級毒品海洛因成分，合計淨
    重四．七九甲克。及扣案之晶體一袋，經檢驗後確呈甲基安非他命陽性反應（驗
    前毛重零點五甲克），分別有法務部調查局九十一年三月十九日調科壹字第二二
    ００一三０四八號及九十一年七月八日調科壹字第二二００一三六六二號鑑定通
    知書及高雄醫學大學附設中和紀念醫院九十一年四月二日以九一０三—一六一號
    檢驗報告單各一紙在卷可憑，另所查扣之針筒及塑膠吸管均殘留有第一級毒品海
    洛因殘渣，而玻璃吸食器則殘留有第二級毒品安非他命之殘渣，亦有高雄醫學大
    學附設中和紀念醫院九十一年四月二日以九一０三—一六二、一六三及一六五號
    檢驗報告單共三紙在卷可按。
二、又被告前於八十七年間因施用第一級毒品海洛因案件，經原審以八十七年毒聲字
    第一七七五號裁定送勒戒處所觀察、勒戒後，認有繼續施用毒品之傾向，以八十
    七年毒聲字第二三０三號裁定令入戒治處所強制戒治，嗣因戒治期滿三月，其成
    效經評定為合格，而認無繼續戒治之必要，由原審以八十八年毒聲字第一三九三
    號裁定停止戒治，所餘戒治期間付保護管束，惟被告於保護管束期間又再施用第
    一級毒品海洛因，經原審認其違反保護管束之情節重大，以八十八年毒聲字第五
    七七三撤銷停止戒治，令入戒治處所施以強制戒治，並於強制戒治期滿，由台灣
    高雄地方法院檢察署於八十九年五月十六日以八十九年度戒毒偵字第二五０號不
    起訴處分確定；被告於本件前揭時、地再犯本件施用第一級毒品及第二級毒品之
    犯行，係於前開不起訴處分後五年內又施用毒品，而經檢察官聲請由原審於九十
    一年三月六日以九十一年度毒聲字第一０九０號裁定將被告送台灣屏東監獄附設
    戒治所施以強制戒治，此分別有不起訴處分書、前開裁定，及台灣高等法院被告
    全國前案紀錄表各一份在卷足按。本件事證明確，被告之犯行，堪以認定。
三、核被告乙○○於不起訴處分後，五年內又分別施用第一級毒品海洛因及施用第二
    級毒品安非他命所為，係犯毒品危害防制條例第十條第一項及第二項之罪。其非
    法持有第一級及第二級毒品之低度行為，為非法施用之高度行為所吸收，不另論
    罪。又被告先後多次施用第一級毒品海洛因及第二級毒品安非他命之行為，時間
    緊接，所犯構成要件相同之罪，顯係基於概括犯意為之，為連續犯，依刑法第五
    十六條之規定以一罪論，並加重其刑。並查，被告前於八十年間因違反肅清煙毒
    條例經原審以八十年少調字第一一五一號判決有期徒刑二年、緩刑四年，緩刑期
    中並付保護管束，惟於保護管束期間即八十一年間，另再犯肅清煙毒條例及麻醉
    藥品管理條例，經原審以八十一年訴字第二九０七號判決有期徒刑二年四月及五
    月，並定應執行刑有期徒刑二年六月，上訴後，經本院於八十二年二月十六日以
    八十二年上訴字第二三一號判決駁回上訴確定，並由原審撤銷前開緩刑，被告於
    八十二年九月三日入監執行，指揮書執畢日期為八十六年七月十一日，而於八十
    四年四月二十八日縮短刑期假釋出監，於假釋期滿，假釋未經撤銷已以執行完畢
    論，有台灣高雄地方法院檢察署刑案資料查註紀錄表一份可按，被告前受有期徒
    刑執行完畢，於五年以內再犯本件最重本刑為有期徒刑以上刑之罪，為累犯，應
    依刑法第四十七條之規定加重其刑，並依法遞加重之。又被告移送併辦部分（九
    十一年三月間起至四月間施用安非他命及九十一年三月間起至同年五月十二日廿
    一時止施用海洛因之行為），與起訴事實具有連續犯之關係，係裁判上一罪，為
    起訴效力所及，本院自得一併審理。
四、原審予以被告論科，固非無見，惟查被告移送併辦之行為，與起訴事實具有連續
    犯關係，係裁判上一罪，為起訴效力所及，自應一併審理，原審未及審酌，自有
    未合，甲訴人上訴意旨，執此指摘原判決不當，為有理由，自應由本院將原判決
    撤銷改判。審酌被告犯後坦承犯行，態度良好，所犯情節非輕等一切情狀，分別
    量處如主文第二項所示之刑，並定其應執行刑有期徒刑一年六月。又扣案之第一
    級毒品海洛因四包（合計淨重四點七九甲克）及第二級毒品安非他命一袋（驗後
    毛重零點五甲克）、殘留有第一級毒品海洛因殘渣之針筒、塑膠吸管各一支，及
    殘留有第二級毒品安非他命殘渣之吸食器一個，因毒品殘渣不易析離均認係毒品
    ，均依毒品危害防制條例第十八條第一項前段沒收銷燬之，另橡皮管一條為被告
    所有，並供作為施用第一級毒品海洛因所用之物，業據被告自承甚明，依刑法第
    三十八條第一項第二款之規定沒收之。又送驗耗費之海洛因及安非他命部分，既
    已滅失不存在，自無庸宣告沒收銷燬，併此明。
五、甲訴意旨另以：被告乙○○自九十年八月間某日起，至同年十月底止，連續在其
    住處等地施用第一級毒品海洛因及第二項毒品安非他命多次，因認被告有犯毒品
    危害防制條例第十條第一項之施用第一級毒品及同條第二項之施用第二級毒品罪
    嫌。經查被告確係自九十年十一月間某日起，才開始施用第一級毒品海洛因及第
    二級毒品安非他命等情，已經被告於原審及本院供述明確。此外，復查無其他確
    切之證據足證被告有於九十年八月間某日起至同年十月底止，有施用第一、二級
    毒品之情事，被告此部分犯罪，尚屬不能證明。惟甲訴人認被告此部分與前開論
    罪科刑部分，具有連續犯裁判上一罪關係，故不另為被告此部分無罪之諭知。
據上論斷，應依刑事訴訟法第三百六十九條第一項前段、第三百六十四條、第二百九
十九條第一項前段、毒品危害防制條例第十條第一項、第二項、第十八條第一項前段
，刑法第十一條、第五十一條第五款、第五十六條、第四十七條、第三十八條第一項
第二款，判決如主文。
本案經檢察官彭南雄到庭執行職務。
中    華    民    國     九十一     年       九       月     十  九     日
                              臺灣高等法院高雄分院刑事第三庭
                                  審判長法官  周賢銳
                                        法官  莊崑山
                                        法官  謝宏宗
右正本證明與原本無異。
施用第一級毒品部分如不服本判決應於收受本判決後十日內向本院提出上訴書狀，其
未述上訴理由者，並得於提起上訴後十日內向本院補提理由書狀（均須按他造當事
人之人數附繕本)「切勿逕送上級法院」。
其他不得上訴。
                                      書記官  王秀娟
中    華    民    國     九十一     年       九       月     二十三     日
附錄：本判決論罪科刑法條：
毒品危害防制條例第十條第一項、第二項
施用第一級毒品者，處六月以上五年以下有期徒刑。
施用第二級毒品者，處三年以下有期徒刑。
                                                                    Ａ
